# 非同控下，存在评估增值和内部交易时，计算投资收益

提问人：18086508379 时间：2022-03-18 01:05:19
请教陈版及各位：
看了 21 年CPA会计的真题，对答案的做法有点疑问。
主要信息是：非同控下企业合并（持股60%）（ 1 月 1 日），无形资产评估增值 15000 （ 50 年，直线法，无净残值），内部交易（顺流下形成固定资产）未实现损益 500 ，当年度通过折旧实现了 25 。当年净利润 6000 。
在合并层面用权益法计算投资收益时，答案是：（ 6000 －15000/50＋＋ 25 ）×60%
学生很不解这里为何＋＋ 25
按照我的理解，这里是不用考虑的。
另外，对于可转债，看到您之前的答复，需要确认递延所得税负债，对应科目为其他权益工具。真题中也未考虑。
学生十分好奇，这里是否满足“初始豁免”，从定义上，感觉是满足的。
祝您生活愉快

回答人：chenyiwei
1 、合并报表编制中本来就没有必要模拟权益法核算，直接按成本法核算结果进行抵销更方便。即使要模拟权益法，也无需像真正的对联营、合营企业的权益法核算一样严格考虑各项调整因素，将最基本的净利润乘以股权比例做进来就可以了。
2 、可转债对应的递延所得税负债有特殊性，在IAS 12中有专门讨论。参考：《中审众环研究 2020 》之“问题2-3-15（可转换公司债券中的权益成分对递延所得税负债确认的影响）”。